<?xml version='1.0' encoding='utf-8'?>
<verb default="cómhalartaigh" disambig="">
  <verbalNoun default="cómhalartú" />
  <verbalAdjective default="cómhalartaithe" />
  <tenseForm default="cómhalartaigh" tense="Past" dependency="Indep" person="Base" />
  <tenseForm default="cómhalartaíomar" tense="Past" dependency="Indep" person="Pl1" />
  <tenseForm default="cómhalartaíodar" tense="Past" dependency="Indep" person="Pl3" />
  <tenseForm default="cómhalartaíodh" tense="Past" dependency="Indep" person="Auto" />
  <tenseForm default="cómhalartaigh" tense="Past" dependency="Dep" person="Base" />
  <tenseForm default="cómhalartaíomar" tense="Past" dependency="Dep" person="Pl1" />
  <tenseForm default="cómhalartaíodar" tense="Past" dependency="Dep" person="Pl3" />
  <tenseForm default="cómhalartaíodh" tense="Past" dependency="Dep" person="Auto" />
  <tenseForm default="cómhalartaíodh" tense="PastCont" dependency="Indep" person="Base" />
  <tenseForm default="cómhalartaínn" tense="PastCont" dependency="Indep" person="Sg1" />
  <tenseForm default="cómhalartaíteá" tense="PastCont" dependency="Indep" person="Sg2" />
  <tenseForm default="cómhalartaímis" tense="PastCont" dependency="Indep" person="Pl1" />
  <tenseForm default="cómhalartaídís" tense="PastCont" dependency="Indep" person="Pl3" />
  <tenseForm default="cómhalartaítí" tense="PastCont" dependency="Indep" person="Auto" />
  <tenseForm default="cómhalartaíodh" tense="PastCont" dependency="Dep" person="Base" />
  <tenseForm default="cómhalartaínn" tense="PastCont" dependency="Dep" person="Sg1" />
  <tenseForm default="cómhalartaíteá" tense="PastCont" dependency="Dep" person="Sg2" />
  <tenseForm default="cómhalartaímis" tense="PastCont" dependency="Dep" person="Pl1" />
  <tenseForm default="cómhalartaídís" tense="PastCont" dependency="Dep" person="Pl3" />
  <tenseForm default="cómhalartaítí" tense="PastCont" dependency="Dep" person="Auto" />
  <tenseForm default="cómhalartaíonn" tense="PresCont" dependency="Indep" person="Base" />
  <tenseForm default="cómhalartaím" tense="PresCont" dependency="Indep" person="Sg1" />
  <tenseForm default="cómhalartaímid" tense="PresCont" dependency="Indep" person="Pl1" />
  <tenseForm default="cómhalartaítear" tense="PresCont" dependency="Indep" person="Auto" />
  <tenseForm default="cómhalartaíonn" tense="PresCont" dependency="Dep" person="Base" />
  <tenseForm default="cómhalartaím" tense="PresCont" dependency="Dep" person="Sg1" />
  <tenseForm default="cómhalartaímid" tense="PresCont" dependency="Dep" person="Pl1" />
  <tenseForm default="cómhalartaítear" tense="PresCont" dependency="Dep" person="Auto" />
  <tenseForm default="cómhalartóidh" tense="Fut" dependency="Indep" person="Base" />
  <tenseForm default="cómhalartóimid" tense="Fut" dependency="Indep" person="Pl1" />
  <tenseForm default="cómhalartófar" tense="Fut" dependency="Indep" person="Auto" />
  <tenseForm default="cómhalartóidh" tense="Fut" dependency="Dep" person="Base" />
  <tenseForm default="cómhalartóimid" tense="Fut" dependency="Dep" person="Pl1" />
  <tenseForm default="cómhalartófar" tense="Fut" dependency="Dep" person="Auto" />
  <tenseForm default="cómhalartódh" tense="Cond" dependency="Indep" person="Base" />
  <tenseForm default="cómhalartóinn" tense="Cond" dependency="Indep" person="Sg1" />
  <tenseForm default="cómhalartófá" tense="Cond" dependency="Indep" person="Sg2" />
  <tenseForm default="cómhalartóimis" tense="Cond" dependency="Indep" person="Pl1" />
  <tenseForm default="cómhalartóidís" tense="Cond" dependency="Indep" person="Pl3" />
  <tenseForm default="cómhalartófaí" tense="Cond" dependency="Indep" person="Auto" />
  <tenseForm default="cómhalartódh" tense="Cond" dependency="Dep" person="Base" />
  <tenseForm default="cómhalartóinn" tense="Cond" dependency="Dep" person="Sg1" />
  <tenseForm default="cómhalartófá" tense="Cond" dependency="Dep" person="Sg2" />
  <tenseForm default="cómhalartóimis" tense="Cond" dependency="Dep" person="Pl1" />
  <tenseForm default="cómhalartóidís" tense="Cond" dependency="Dep" person="Pl3" />
  <tenseForm default="cómhalartófaí" tense="Cond" dependency="Dep" person="Auto" />
  <moodForm default="cómhalartaíodh" mood="Imper" person="Base" />
  <moodForm default="cómhalartaím" mood="Imper" person="Sg1" />
  <moodForm default="cómhalartaigh" mood="Imper" person="Sg2" />
  <moodForm default="cómhalartaímis" mood="Imper" person="Pl1" />
  <moodForm default="cómhalartaígí" mood="Imper" person="Pl2" />
  <moodForm default="cómhalartaídís" mood="Imper" person="Pl3" />
  <moodForm default="cómhalartaítear" mood="Imper" person="Auto" />
  <moodForm default="cómhalartaí" mood="Subj" person="Base" />
  <moodForm default="cómhalartaímid" mood="Subj" person="Pl1" />
  <moodForm default="cómhalartaítear" mood="Subj" person="Auto" />
</verb>
